【裁判字號】    98,交聲,3623
【裁判日期】    990331
【裁判案由】    違反道路交通管理處罰條例聲明異議
【裁判全文】
臺灣桃園地方法院刑事交通事件裁定    98年度交聲字第3623號
原處分機關  交通部公路總局新竹區監理所中壢監理站
異  議  人
即受處分人  甲○○
上列受處分人因違反道路交通管理處罰條例案件，不服交通部公
路總局新竹區監理所中壢監理站98年12月2 日所為之處分（原處
分案號：壢監裁字第裁53—DP0000000 號），聲明異議，本院裁
定如下：
    主  文
異議駁回。
    理  由
一、原處分意旨略以：異議人即受處分人甲○○（下稱異議人）
    於民國98年8 月2 日下午6 時52分許，駕駛車號4737-MV 號
    自用一般小客車，行經桃園縣龍潭鄉○○路○○段441 號前
    「於劃有分向限制線處所不依規定駛入來車道」，為桃園縣
    政府警察局交通隊員警舉發違規，依道路交通管理處罰條例
    第45條第3 款，裁處罰鍰新臺幣（下同）900 元，並依同條
    例第63條第1 項第1 款規定，記違規點數1 點。
二、異議意旨略以：異議人於98年8 月2 日下午6 時52分許駕駛
    車號4737-MV 號自用一般小客車由關西往龍潭方向行駛，因
    道路施工已佔用同向2 線車道，導致當天所有行經該路段的
    車輛被迫駛入對向車道，當時異議人駕車跟著車子依序緩慢
    通過施工路段，同向駕駛人葉素美駕駛車號T4-2787 號車輛
    因不暗路況又疑似車速過快，為了閃避施工單位架設之路障
    而撞上異議人所駕駛車號4737-MV 號自用一般小客車副駕駛
    座，本件道路交通事故現場圖Ａ車、Ｂ車標示顛倒異議人請
    求員警更正並提出陳情，員警因而舉發異議人本件交通違規
    等語。
三、按雙黃實線設於路段中，用以分隔對向車道，並雙向禁止超
    車、跨越或迴轉，道路交通標誌標線號誌設置規則第149 條
    第1 項第1 款第8 目定有明文。又按汽車駕駛人爭道行駛有
    不依規定駛入來車道情形者，處600 元以上1,800 元以下罰
    鍰，道路交通管理處罰條例第45條第3 款亦有明文。再按汽
    車駕駛人違反同條例第45條所列條款之一者，除依原條款處
    罰鍰外，並予記違規點數1 點，道路交通管理處罰條例第63
    條第1 項第1 款亦定有明文。
四、經查：
  (一)異議人於上開時間駕駛車號4737-MV 號自用一般小客車，由
    關西往龍潭方向行駛，行經桃園縣龍潭鄉○○路○○段441
    號前，跨越中央分向限制線駛入來車道，與行駛於右側內側
    車道葉素美所駕駛車號T4-2787 號車輛發生擦撞等情，有桃
    園縣政府警察局道路交通事故肇因研判表、道路交通事故現
    場圖、調查報告表、交通事故談話紀錄表、現場照片在卷可
    稽（見本院卷第24至33頁），並為異議人所不否認，是此部
    分事實，堪可認定。
  (二)上開違規事實，業據證人即舉發警員乙○○（桃園縣政府警
    察局交通隊）到庭證稱：本件異議人車輛明顯跨越雙黃線，
    葉素美車輛則在正常車道行駛，即使是葉素美看到前面施工
    向左邊閃避，葉素美的車子還是依然停留在他的車道裡面，
    第三張是施工圖，可以看見距離撞擊位置還有一段距離，且
    本件事故全程有路口監視器拍攝，異議人在撞擊之前已經開
    進對向車道，整個影片也沒有如同異議人所說的前、後車輛
    跨越雙黃線的情形等語明確（見本院卷第22頁背面），且經
    本院勘驗該路口監視器光碟，內容為：「光碟於六點五十分
    五十二秒以後，甲○○所駕駛車輛，往前行駛中，與另一車
    輛發生擦撞，當時甲○○前方並無車輛，且另一車輛（應為
    葉素美所駕駛）的車道上，有車流行駛。」可見當時甲○○
    所行駛的車道上並無車流，並非須由甲○○所駕駛的車道始
    能避開施工地點前進。此外，施工地點確實並未佔用同向2
    線車道，有現場照片在卷可證（見本院卷第31頁）。綜上，
    並無異議人所指當日因施工佔用同向2 線車道，該路段車輛
    被迫駛入對向車道，異議人跟著車子依序緩慢通過施工路段
    之情形，異議人上開所辯，應係事後卸責之詞，並不可採。
  (三)雖本件肇事後，臺灣省桃園縣區車輛行車事故鑑定委員會之
    鑑定意見書，認定「葉素美駕駛自小客車行經外側車道封閉
    之行車管制號誌正常運作交岔路口，變換車道未注意同向左
    側直行車併行之安全間隔為肇事原因。甲○○駕駛自小客車
    無肇事因素。」然前揭鑑定意見書，未注意該路段施工地點
    佔用車道之情形及當時異議人車輛前後並無車流等情，是該
    鑑定意見非毫無瑕疵可指，尚難據以為異議人有利之認定。
  (四)至異議人辯稱：本件道路交通事故現場圖Ａ車、Ｂ車標示顛
    倒云云，此業據證人乙○○到庭證稱：現場圖Ａ車、Ｂ車確
    實有標示相反之問題等語明確（見本院卷第22頁）。然此並
    不影響本件異議人違規情形之認定，附此敘明。
  (五)從而，異議人確有前揭違規事實，堪予認定，其上開所辯，
    自不足採。
五、綜上所述，原處分機關以異議人違反道路交通管理處罰條例
    第45條第3 款、第63條第1 項第1 款之規定，裁處異議人罰
    鍰900 元，並記違規點數1 點之處分，於法核無不當，本件
    異議人之異議為無理由，應予駁回。
六、依道路交通案件處理辦法第19條，裁定如主文。
中    華    民    國    99    年    3     月    31    日
                  交通法庭    法  官  林宜靜
以上正本證明與原本無異。
如不服本裁定，應於裁定送達後5 日內向本院提出抗告狀。
                              書記官  王明玉
中    華    民    國    99    年    4     月    6     日

司法院資訊處製作；財團法人民間司法改革基金會備份。
